【裁判字號】    97,金上訴,580
【裁判日期】    970619
【裁判案由】    違反證券投資信託及顧問法等
【裁判全文】
臺灣高等法院臺中分院刑事判決       97年度金上訴字第580號
上  訴  人  臺灣臺中地方法院檢察署檢察官
上  訴  人
即  被  告  甲○○
上  訴  人
即  被  告  乙○○
選任辯護人  林堡欽律師
被      告  丁○○
上列上訴人等因被告等違反證券交易法等案件，不服臺灣臺中地
方法院96年度訴字第1581號中華民國97年1月11日第一審判決（
起訴案號：臺灣臺中地方法院檢察署九十五年度偵字第一七三一
號、第一七三二號、九十六年度偵緝字第九０七號、第九０八號
），提起上訴，本院判決如下：
    主  文
原判決撤銷。
乙○○共同違反經營證券投資顧問事業應經主管機關之核准，累
犯，處有期徒刑壹年，併科罰金新台幣壹佰貳拾萬元，罰金如易
服勞役，以罰金總額與陸個月之日數比例折算；減為有期徒刑陸
月，併科罰金新台幣陸拾萬元，有期徒刑如易科罰金，以銀元
佰元即新台幣玖佰元折算壹日，罰金如易服勞役，以罰金總額與
陸個月之日數比例折算。
甲○○共同違反經營證券投資顧問事業應經主管機關之核准，處
有期徒刑陸月，併科罰金新台幣壹佰萬元，有期徒刑如易科罰金
，以銀元佰元即新台幣玖佰元折算壹日，罰金如易服勞役，以
罰金總額與陸個月之日數比例折算。減為有期徒刑月，併科罰
金新台幣伍拾萬元，有期徒刑如易科罰金，以銀元佰元即新台
幣玖佰元折算壹日，罰金如易服勞役，以罰金總額與陸個月之日
數比例折算。緩刑貳年。
丁○○共同違反經營證券投資顧問事業應經主管機關之核准，處
有期徒刑捌月，併科罰金新台幣壹佰萬元，罰金如易服勞役，以
罰金總額與陸個月之日數比例折算。減為有期徒刑肆月，併科罰
金新台幣伍拾萬元，有期徒刑如易科罰金，以銀元佰元即新台
幣玖佰元折算壹日，罰金如易服勞役，以罰金總額與陸個月之日
數比例折算。緩刑貳年。
    犯罪事實
一、乙○○前於民國（下同）八十六年間，曾因詐欺案件，經臺
    灣臺北地方法院以八十五年度易緝字第五五四號判處有期徒
    刑十月確定，其入監執行後，於八十九年一月二十九日因縮
    短刑期假釋付保護管束出監，甫在八十九年三月十九日因假
    釋期滿未經撤銷視為執行完畢；詎仍不知警省悔悟，其係「
    凌登投資集團」（於英屬維京群島註冊）之負責人，於九十
    二年三月間，另在香港成立「凌登資產管理股份有限公司」
    （下稱凌登資產公司，址設香港銅鑼灣希慎道新寧大廈十四
    樓一四０一室），並於同年五月間在臺灣臺北成立凌登投資
    集團辦事處，且於九十二年十一月以丁○○為凌登投資集團
    下凌登資產公司之行銷企劃部副總經理（丁○○負責製作RP
    F即『RUSSIAN PROSPERITY FUND』及LIGGLOBALDIVERSIFIED
    FUND基金資料，交由業務部門向客戶招募資金以及新進人員
    教育訓練、並向客戶為基金之說明）。乙○○另於九十三年
    五月間，與徐偉英 (已於九十三年十二月二十一日潛逃出境
    ，現由臺灣臺中地方法院發佈通緝中）在國內成立「凌登資
    訊科股份有限公司」（下稱凌登資訊公司，址設臺北市○○
    區○○路八九號二樓之一），由徐偉英擔任負責人，並以甲○○為股東兼策略執行長（負責業務及產品策略研究開發執
    行及制定）。乙○○、甲○○、丁○○及徐偉英四人均明知
    在國內經營證券投資顧問事業，應經主管機關即原財政部證
    券暨期貨交易管理委員會（下稱證期會，已於九十三年七月
    一日改名證券期貨局，並改隸行政院金融監督管理委員會）
    核准，且非核准之證券商不得經營證券業務，而有價證券買
    賣之居間業務，屬於依證券交易法經營之證券業務種類，應
    經主管機關核准才得經營。乙○○等人既未經主管機關許可
    經營證券投資顧問事業，竟共同基於非法經營之犯意聯絡，
    自九十二年十二月間起，對不特定人士違法從事銷售RPF 海
    外基金（ RUSSIAN PROSPERITY FUND，為PROSPERITYC APIT
    AL MANAGEMENT LTD.公司之基金，此公司以下簡稱PCM公司)
    ，並由乙○○、丁○○至各銀行或金融機構，向他人講演、
    介紹買賣上開基金等證券投資顧問事業。客戶申購該基金時
    ，需先填寫基金申購書，委由凌登投資集團代開戶，開戶最
    低申購額為美金十萬元 ，匯至RPF基金指定之國外銀行，經
    PCM公司估算淨值，折算客戶申購單位數，客戶即可取得PCM
    公司開立之基金憑證 。前開申購金額內包含PCM公司所收之
    百分之三手續費，客戶欲贖回基金時，則需向凌登投資集團
    辦理。又乙○○等人另共謀創設未經主管機關許可之LIGGLO
    BALDIVERSIF IED FUND基金（下稱LIG基金） ，且於乙○○
    、丁○○銷售RPF基金時 ，同時慫恿客戶申購最低額只需美
    金一萬元之LIG基金，以基金中之基金 (FUND OF FUND)形式
    ，資金分配八成投資RPF基金 ，二成投資債券型基金，客戶
    則填妥開戶申請書，並將申購款匯至凌登投資集團在香港所
    開立之「上海匯豐銀行」帳戶內，凌登投資集團於確認收款
    後，丁○○再將確認單及開戶申請書交付客戶。而客戶申購
    LIG基金未滿一年辦理贖回 ，需繳交贖回額手續費百分之五
    ，滿一年後贖回，除可配發申購金額之固定收益百分之二外
    ，不收贖回額手續費，扣除手續費後，贖回款項即匯至客戶
    指定之帳戶。凌登投資集團並建置網站WWW.LINDEN GROUP.
    ORG及由甲○○將原 WWW.LINDEN INVESTMENTS GROUP改版之
    網站WWW.LINDEN SYSTEM.COM ，提供客戶上網查詢基金淨值
    波動資料。惟前開網站張貼之LIG基金淨值資料 ，實則僅係
    乙○○任意以口頭或電子郵件方式，交付甲○○將前述不實
    之資料張貼於前開網站。乙○○、丁○○於客戶辦理贖回時
    ，且諉稱基金投資標的之俄羅斯 YUKOS石油公司資金遭凍結
    ，造成基金結算延誤，無法辦理贖回，並建議客戶簽署權益
    轉讓書，將客戶申購之基金轉讓予凌登資訊公司，乙○○再
    開立凌登資訊公司支票交付客戶，代凌登投資集團支付客戶
    贖回款，惟乙○○所開立之支票，經客戶到期提示皆退票。
    其中、濟生化學製藥廠股份有限公司財務經理沈文淇於九
    十三年二月經由丁○○之仲介向凌登投資集團申購LIG GLOB
    AL DIVERSIFIEDFUND基金購買美金五萬元，丁○○有向沈文
    淇說明該基金尚未向財政部證券暨期貨管理委員會登記，於
    九十三年二月二十日凌登投資集團回傳購買基金確認單予濟
    生化學製藥廠股份有限公司，延至九十三年九月一日濟生化
    學製藥廠股份有限公司向凌登投資集團表示，丁○○卻表示
    基金投資標的之俄羅斯YUKOS石油公司資金遭凍結 ，造成基
    金結算延誤，無法辦理贖回，並建議客戶簽署權益轉讓書，
    將客戶申購之基金轉讓予凌登資訊公司，濟生化學製藥廠股
    份有限公司財務經理沈文淇乃於九十三年十一月二十日至臺
    北市○○區○○路89號2樓之1與凌登資訊公司辦妥權利轉讓
    事宜，並由乙○○開立第一銀行城東分行帳號114908號、面
    額新台幣一百八十五萬九千九百八十元，受款人為濟生化學
    製藥廠股份有限公司之支票一張予沈文淇，嗣經濟生化學製
    藥廠股份有限公司將上開支票提示，於九十三年十一月二十
    六日跳票。、蔡賴麗君、蔡姈蓉因辛○○經由丁○○的介
    紹凌登資訊公司LIG基金 ，而委託辛○○向凌登資訊公司購
    買LIG基金 ，蔡賴麗君於九十三年六月二日購買美金二萬元
    、於九十三年七月十四日購買美金四萬元，合計美金六萬元
    、蔡姈蓉亦於九十三年五月十五日購買美金三萬元、於九十
    三年五月十三日購買美金二萬元，合計美金五萬元，嗣於回
    贖時 ，凌登公司即以上開俄羅斯YUKOS石油公司資金遭凍結
    ，造成基金結算延誤，無法辦理贖回，並建議客戶簽署權益
    轉讓書，將客戶申購之基金轉讓予凌登資訊公司，並由凌登
    資訊公司開立新台幣六十八萬九千六百零三元之支票予蔡賴
    麗君，蔡賴麗君於九十三年十一月二十九日提示後，因存款
    不足退票。、高玉錡於九十三年二月六日及三月八日二次
    經由丁○○的介紹向凌登資訊公司購買LIG基金 ，合計美金
    二萬元、嗣向凌登資訊公司回贖時，凌登資訊公司亦以同上
    原因，表示無法回贖，而簽發面額新台幣七十四萬四百一十
    八元支票予高玉錡，嗣亦退票。、戊○○於九十二年十二
    月經由乙○○及丁○○之介紹向凌登資訊公司購買 LIG基金
    ，九十三年一月十四日購買美金一萬元、九十三年三月十日
    購買美金二萬六千元、九十三年四月八日購買美金一萬元、
    九十三年四月二十一日購買美金一萬七千元、九十三年五月
    十九日購買美金五萬元、九十三年五月二十六日購買美金五
    萬元、九十三年六月二日購買美金二萬元、九十三年六月二
    十三日購買美金一萬元、九十三年七月十四日購買美金五萬
    六千元、九十三年七月二十日購買美金二萬元，合計美金二
    十六萬九千元。嗣於回贖時，凌登資訊公司即以上開俄羅斯
    YUKOS石油公司資金遭凍結 ，造成基金結算延誤，無法辦理
    贖回，並建議客戶簽署權益轉讓書，將客戶申購之基金轉讓
    予凌登資訊公司，並由凌登資訊公司開立九十三年十一月二
    十九日期，面額新台幣六百零九萬零八十元之支票予戊○○
    ，經戊○○提示後，因存款不足退票。、庚○○於九十二
    年十二月經由乙○○及丁○○之介紹向凌登資訊公司購買LI
    G基金，九十二年十二月二十九日購買美金一萬元 、九十三
    年六月二日二次分別購買美金一萬二千元，合計美金三萬四
    千元，嗣於回贖時 ，凌登資訊公司即以上開俄羅斯YUKOS石
    油公司資金遭凍結，造成基金結算延誤，無法辦理贖回，並
    建議客戶簽署權益轉讓書，將客戶申購之基金轉讓予凌登資
    訊公司，並由凌登資訊公司開立九十三年十一月二十六日期
    、面額新台幣一百一十九萬二千四百元之支票予庚○○，經
    庚○○提示後，因存款不足退票。、另林妃鶯於九十三年
    一月九日透過丁○○向凌登資訊公司購買 LIG基金美金一萬
    元、謝承勳於九十三年二月十三日透過丁○○向凌登資訊公
    司購買LIG基金美金一萬元 、己○○透過丁○○於九十三年
    二月二十日向凌登資訊公司購買LIG基金基金美金五萬元、
    蘇東茂於九十三年二月二十日向凌登資訊公司購買基金美金
    五萬元。、許燕雲透過「臺灣富基資產管理股份有限公司
    」（該公司之負責人及顧問陳正儀、余俐萱、熊英江、江貴
    雄等均經臺灣臺中地方法院檢察署以該署九十五年度偵字第
    1731號、第1732號、第1265 3號、96年度偵緝字第1117號、
    第1118號案為緩起訴處分）於九十三年三月間向凌登資訊公
    司購買RPF基金美金十萬元 ，合計出售基金美金七十萬三千
    元。嗣因凌登資訊公司於九十三年十一月三十日上開換票協
    議之支票均退票，而於九十三年十二月三日宣佈結束營業，
    徐偉英則於九十三年十二月二十一日潛逃出境。
二、案經法務部調查局臺中縣調查站移請臺灣臺中地方法院檢察
    署檢察官偵查起訴。
    理    由
壹、證據能力方面：
  一、按被告以外之人（包括證人、鑑定人、告訴人、被害人及
      共同被告等）於審判外之陳述雖不符刑事訴訟法第一百五
      十九條之一至之四等四條之規定，而經當事人於審判程序
      同意作為證據，法院審酌該言詞陳述或書面陳述作成時之
      情況，認為適當者，亦得為證據；當事人、代理人或辯護
      人於法院調查證據時，知有刑事訴訟法第一百五十九條第
      一項不得為證據之情形，而未於言詞辯論終結前聲明異議
      者，視為有前項之同意，同法第一百五十九條之五定有明
      文。立法意旨在於傳聞證據未經當事人之反對詰問予以核
      實，原則上先予排除。惟若當事人已放棄反對詰問權，於
      審判程序中表明同意該等傳聞證據可作為證據；或於言詞
      辯論終結前未聲明異議，基於尊重當事人對傳聞證據之處
      分權及證據資料愈豐富，愈有助於真實發見之理念，且強
      化言詞辯論主義，使訴訟程序得以順暢進行，上開傳聞證
      據亦均具有證據能力。本件被告乙○○、甲○○、丁○○
      及被告乙○○、甲○○之選任辯護人已於原審表示就證人
      即向被告乙○○等人申購基金之濟生化學製藥廠股份有限
      公司財務部經理沈文淇、蔡賴麗君、戊○○、庚○○、高
      玉錡、辛○○、余俐宣、陳正儀等人於警詢及偵查中之言
      詞與書面陳述內容並無異見，且同意作為證據（見原審卷
      第一０八頁），經本院審酌此等陳述作成時之客觀狀況，
      且彼此間互核並無齟齬，認為適當，依上開刑事訴訟法第
      一百五十九條之五第一項之規定，自得為證據使用。
  二、復按司法院大法官會議釋字第五八二號解釋前段謂：「最
      高法院三十一年上字第二四二三號及四十六年台上字第四
      一九號判例所稱共同被告不利於己之陳述得採為其他共同
      被告犯罪（事實認定）之證據一節，對其他共同被告案件
      之審判而言，未使該共同被告立於證人之地位而為陳述，
      逕以其依共同被告身分所為陳述採為不利於其他共同被告
      之證據，乃否定共同被告於其他共同被告案件之證人適格
      ，排除人證之法定調查程序，與當時有效施行中之中華民
      國二十四年一月一日修正公布之刑事訴訟法第二百七十三
      條規定牴觸，並已不當剝奪其他共同被告對該實具證人適
      格之共同被告詰問之權利，核與首開憲法意旨不符。該二
      判例及其他相同意旨判例，與上開解釋意旨不符部分，應
      不再援用。」明白指出「共同被告身分所為之陳述」，在
      未經人證之法定調查程序前，該陳述應不得採為不利於其
      他共同被告之證據。又九十二年二月六日修正公布之刑事
      訴訟法第一百五十六條第二項規定：「被告或共犯之自白
      ，不得作為有罪判決之唯一證據，仍應調查其他必要之證
      據，以察其是否與事實相符。」是否意謂被告或共犯之自
      白，亦得為不利其他被告之證據？刑事訴訟法第一百五十
      六條第二項原規定：「被告之自白，不得作為有罪判決之
      唯一證據，仍應調查其他必要之證據，以察其是否與事實
      相符。」於九十二年二月六日公布修正刑事訴訟法時，將
      第一百五十六條第二項修正為：「被告或共犯之自白，不
      得作為有罪判決之唯一證據，仍應調查其他必要之證據，
      以察其是否與事實相符。」立法目的乃欲以補強證據擔保
      自白之真實性，亦即以補強證據之存在，藉之限制自白在
      證據上之價值，防止偏重自白，發生誤判之危險。以被告
      自白，作為其自己犯罪之證明時，尚有此危險，以之作為
      其他共犯之罪證時，不特在採證上具有自白虛偽性之同樣
      危險，且共犯者之自白，難免有嫁禍他人，而為虛偽供述
      之危險。是則利用共犯者之自白，為其他共犯之罪證時，
      其證據價值如何，按諸自由心證主義之原則，固屬法院自
      由判斷之範圍，惟此項不利之陳述，須無瑕疵可指，且就
      其他方面調查，又與事實相符者，始得採為其他共同被告
      犯罪事實之認定。若不為調查，而專憑此項供述，即為其
      他同被告犯罪事實之認定，顯與刑事訴訟法第一百五十六
      條第二項之規定有違。再對於共同被告之調查，除刑事訴
      訟法第一百五十六條第二項外，九十二年二月六日公布修
      正刑事訴訟法另增訂第二百八十七之一條規定：「法院認
      為適當時，得依職權或當事人或辯護人之聲請，以裁定將
      共同被告之調查證據或辯論程序分離或合併。前項情形，
      因共同被告之利害相反，而保護被告權利之必要者，應分
      離調查證據或辯論。」同法第二百八十七之二條亦規定：
      「法院就被告本人之案件調查共同被告時，該共同被告準
      用有關人證之規定。」故法院必須裁定將共同被告分離調
      查、辯論，改依訊問證人之程序，命其具結，進行交互詰
      問。至於「非共同被告之共犯」，法院亦應以「證人身分
      」（非以「共犯」之名義）傳喚到庭，命其具結，進行交
      互詰問，以獲得證言之證據資料。經查，本件被告丁○○
      已於原審九十六年十一月二日審理時，以證人之身分到庭
      ，並在具結負擔偽證罪心理處罰之狀態下，由公訴檢察官
      、被告甲○○及其選任辯護人對其行交互詰問，則被告丁○○在原審審理時所為證述，因已經過具結，且由被告甲○○及選任辯護人對其行使憲法保障之對質詰問權（司法
      院大法官會議第五八二號解釋參照），本院因認其在原審
      審判中所為之供述應具有證據能力，得採為證據使用。
貳、罪責認定方面：
  一、訊據上訴人即被告（以下簡稱被告）乙○○坦認確有為犯
      罪事實欄所載之未經主管核准，經營證券投資顧問業務犯
      行。另訊據上訴人即被告（以下簡稱被告）甲○○坦承確
      有任職於凌登資訊公司擔任股東兼策略執行長，負責業務
      及產品策略研究開發執行及制定之情事，而被告丁○○亦
      坦承於九十二年十一月擔任凌登投資集團行銷部副總經理
      負責製作 RPF及LIG GLOBALDIVERSIFIED FUND基金資料，
      交由業務部門向客戶招募資金以及新進人員教育訓練、並
      向客戶為基金之說明之情事不諱，惟均矢口否認有何違反
      證券交易法之犯行，被告甲○○係辯稱：伊任職凌登資訊
      公司，主要之經營事項係財經資訊產品之開發，與凌登投
      資集團並無直接之關連性，故伊並不負責基金之銷售與募
      集業務云云；而被告丁○○則辯稱：依是透過人力銀行網
      站之資訊覓得此份工作，伊任職前，公司之環境、設備與
      營運方向均已建制完成，伊並沒有接觸或參與公司任何產
      品之創造與規劃。伊雖有陪同乙○○至金融機構講演，但
      主要係說明介紹俄羅斯之金融市場及前景，並非刻意推銷
      基金，客戶如有為基金之申購，伊也只負責交辦事項及資
      料之轉呈，過程中皆是由客戶直接與公司往來接觸云云。
      經查：
    (一)上揭犯罪事實欄所載被告乙○○、丁○○於前述時間，至
      各銀行或金融機構，向他人講演、介紹買賣上開基金。客
      戶申購該基金時，需先填寫基金申購書，委由凌登投資集
      團代開戶，開戶最低申購額為美金十萬元 ，匯至RPF基金
      指定之國外銀行，經PCM公司估算淨值 ，折算客戶申購單
      位數，客戶即可取得PCM公司開立之基金憑證 ，客戶欲贖
      回基金時，則需向凌登投資集團辦理。又被告乙○○等人
      另共謀創設未經主管機關許可之LIG基金 ，且於被告乙○○、丁○○銷售RPF基金時 ，同時慫恿客戶申購最低額只
      需美金一萬元之LIG基金 ，以基金中之基金形式，資金分
      配八成投資RPF基金 ，二成投資債券型基金，客戶則填妥
      開戶申請書，並將申購款匯至凌登投資集團在香港所開立
      之「上海匯豐銀行」之帳戶內，凌登投資集團於確認收款
      後，被告丁○○再將確認單及開戶申請書交付客戶。而客
      戶申購LIG基金未滿一年辦理贖回 ，需繳交贖回額手續費
      百分之五，滿一年後贖回，除可配發申購金額之固定收益
      百分之二外，不收贖回額手續費，扣除手續費後，贖回款
      項即匯至客戶指定之帳戶內，而於九十三年十一月三十日
      所簽發之支票退票，乙○○於九十三年十二月三日結束營
      業等情，已據被告乙○○於偵查中、原審及本院均供承不
      諱，核與證人沈文淇、蔡賴麗君、戊○○、庚○○、高玉
      錡、辛○○、余俐宣、陳正儀等人分別具狀告訴或於調查
      詢問時及偵查中指訴歷歷之渠等經由被告丁○○之仲介，
      向凌登投資集團申購LIG基金 ，之後回贖之過程並非十分
      順利，被告乙○○等人以凌登資訊公司為名義所開立之支
      票亦未兌現等情節大致相符（見偵字第五七四九號卷第
      八五頁至第八八頁，偵字第五七四九號卷第七頁至第九
      頁、第三六頁至第三九頁、第六五頁至第六七頁、第七十
      六頁至第七九頁，偵字第一七三一號卷第六六頁至第六
      七頁、第一二五頁至第一二七頁，偵字第一七三一號卷
      第四四頁至第四五頁、第四七頁、第五二頁、第一一三頁
      ），並且有LIG全方位環球基金簡介 、建華銀行綜合對帳
      單、權益轉讓書、臺北國際商業銀行匯出匯款賣匯水單、
      中國信託商業銀行匯出匯款交易憑證、被告乙○○為被害
      人辦理回贖時，以凌登資訊公司為發票人所開立予被害人
      之支票、換票協議書、扣案之「臺灣富基資產管理股份有
      限公司」客戶資料表（含標有許燕雲客戶資料表購買「Ru
      ssianProsperityFund」基金十萬元影本） 、凌登資訊公
      司營運計劃書、被告甲○○所建制之凌登投資集團網站基
      金資訊資料、行政院金融監督管理委員會證券期貨局九十
      三年十二月二十三日證期二字第０九三０一五七四六一號
      函回覆該局並無核准以「凌登」為名稱之證券商或證券投
      資顧問公司，亦為核備RPF及LIG等境外基金之旨、大額退
      票查詢系統查詢列印資料、凌登投資集團股份證明書、贖
      回單、股份申購書、LIG交易細則等件附卷可憑（ 見他字
      第九０八二號卷第二頁至第六０頁，偵字第五七四九號卷
      第三三頁至第三五頁、第九四頁、第一二一頁，偵字第
      五七四九號卷第二頁至第五頁、第一０頁至第二二頁、
      第二四頁、第二七頁至第三一頁、第三四頁至第三五頁、
      第四一頁至第六四頁、第六九頁至第七六頁、第七十九頁
      、第八一頁至第八七頁、第八九頁至第一三六頁，偵字第
      一七三一號卷第七五頁至第八三頁），堪認被告乙○○
      等人違反證券交易法之犯罪情節與事實相符。
    (二)被告甲○○、丁○○雖以前揭情詞置辯，否認有為違反前
      揭違反證券交易法之犯行；然被告丁○○所辯非惟與被告
      乙○○之供述情節不符，且與證人沈文淇、蔡賴麗君、戊○○、庚○○、高玉錡、辛○○所為指陳亦生齟齬。另被
      告丁○○已於調查員訊問時及原審審理時均供陳：伊於九
      十二年十一月間進入凌登投資集團任職，擔任行銷企劃部
      副總經理職務，公司本身即有成立基金，並對外銷售募集
      。後來乙○○另成立凌登資訊公司，都是同樣一批人在運
      作，只是名稱不同而已。伊曾陪同乙○○至臺北國際商業
      銀行臺南分行說明俄羅斯投資市場之狀況，後來該行行員
      庚○○有與伊聯繫，表示有意投資，伊即向庚○○推薦介
      紹RPF基金，但因RPF基金認購最低額需美金十萬元，伊乃
      遵循乙○○之指示，建議庚○○認購最低額只需美金一萬
      元之LIG基金，其後庚○○與同事即陸續向公司購買LIG基
      金。伊公司一開始是從事海外基金RPF的銷售 ，客戶如要
      購買該基金，首先需填具基金申購書，委由伊公司先行開
      立帳戶，開戶之最低申購額為美金十萬元 ，匯入RPF所指
      定之國外銀行帳戶內，經RPF公司估算淨值 ，折算客戶申
      購單位數，購買者即可取得基金憑證。若客戶嗣後要贖回
      基金時，則亦係向其公司辦理，並需扣除手續費。伊公司
      另涉有未經主管機關合法登記之LIG基金，伊係於銷售RFP
      基金時，以該基金認購最低額需美金十萬元，建議客戶認
      購最低額只需美金一萬元之LIG基金。之後，有幾位客戶
      要求伊公司辦理投資基金之回贖業務，但伊公司並未立即
      依照原先之約定辦理 ，並諉稱投資標的之俄羅斯YUKOS公
      司資金遭凍結，造成基金結算延誤，故無法即刻辦理贖回
      。經客戶一再催討，公司才建議客戶先簽署權益轉讓書，
      將申購之基金轉讓予凌登資訊公司，再由伊等以凌登資訊
      公司之名義為發票人，開立支票予該等客戶收執，以為贖
      回款之支付。甲○○在公司內是負責RPF及LIG基金資料之
      製作與財經資訊網站之建制，並將基金資料交予業務部門
      向客戶招募基金，網站則可提供客戶即時之財經資訊，以
      方便客戶查詢，便利基金之申購投資，其經手之客戶計有
      濟生化學製藥廠股份有限公司、蔡賴麗君、蔡姈容、戊○○、庚○○、高玉錡、林妃鶯、謝承勳、己○○、蘇東茂
      等語（見偵字第五七四九號卷第一八頁至第二０頁，原
      審卷卷第一八二頁至第一九四頁），已坦認其確有與被告
      乙○○共同參與前述基金之募集作業，且直指被告甲○○
      於凌登資訊公司所從事之業務亦與RPF及LIG基金之招募有
      關，且有被告丁○○所提出濟生化學製藥廠股份有限公司
      、蔡賴麗君、蔡姈容、戊○○、庚○○、高玉錡、林妃鶯
      、謝承勳、己○○、蘇東茂等購買之金額及日期資料一份
      在卷（見94年度偵字第5749號卷二第二十二頁）可資佐證
      ，雖上開被告丁○○供稱其經手之濟生化學製藥廠股份有
      限公司、蔡賴麗君、蔡姈蓉、戊○○、庚○○、高玉錡、
      林妃鶯、謝承勳、己○○、蘇東茂合計經手購買美金五十
      一萬一千元，惟查：蔡賴麗君、蔡姈容部分業經證人辛○○證述及蔡賴麗君具狀指稱：蔡賴麗君、蔡姈蓉因辛○○
      於九十三年十月經由丁○○的介紹凌登資訊公司 LIG基金
      ，而委託辛○○向凌登資訊公司購買LIG基金 ，蔡賴麗君
      分二次購買，合計美金六萬元、蔡姈蓉亦分二次購買，合
      計美金五萬元，嗣於回贖時 ，即以上開俄羅斯YUKOS石油
      公司資金遭凍結，造成基金結算延誤，無法辦理贖回，並
      建議客戶簽署權益轉讓書，將客戶申購之基金轉讓予凌登
      資訊公司，並由凌登資訊公司開立新台幣六十八萬九千六
      百零三元之支票予蔡賴麗君，蔡賴麗君於九十三年十一月
      二十九日提示後，因存款不足退等情明確（見九十五年度
      偵字第一七三一號卷第一二五頁至第一二六頁），且有蔡
      賴麗君合計美金六萬元之臺北國際商業銀行匯出匯款賣匯
      水單影本八二紙在卷可稽（見九十四年度偵字第五七四九
      號卷第十一頁至第十二頁）、蔡姈蓉合計美金五萬元之
      臺北國際商業銀行匯出匯款賣匯水單影本八二紙在卷可稽
      （見九十四年度偵字第五四七九號卷第十一頁、第十二
      頁）；而戊○○分別於九十三年一月十四日購買美金一萬
      元、九十三年三月十日購買美金二萬六千元、九十三年四
      月八日購買美金一萬元、九十三年四月二十一日購買美金
      一萬七千元、九十三年五月十九日購買美金五萬元、九十
      三年五月二十六日購買美金五萬元、九十三年六月二日購
      買美金二萬元、九十三年六月二十三日購買美金一萬元、
      九十三年七月十四日購買美金五萬六千元、九十三年七月
      二十日購買美金二萬元，合計美金二十六萬九千元，復有
      戊○○臺北國際商業銀行匯出匯款賣匯水單影本八紙在卷
      可稽（見九十四年度偵字第五七四九號卷第四十一頁至
      第五十頁）；庚○○部分於九十二年十二月二十九日購買
      美金一萬元、九十三年六月二日二次分別購買美金一萬二
      千元，合計美金三萬四千元，亦有庚○○之臺北國際商業
      銀行匯出匯款賣匯水單影本三紙在卷可稽（見九十四年度
      偵字第五七四九號卷第七十一頁至第七十三頁）。因此
      被告丁○○供稱經手之濟生化學製藥廠股份有限公司、蔡
      賴麗君、戊○○、庚○○、高玉錡、林妃鶯、謝承勳、己○○、蘇東茂部分合計購買之基金美金五十一萬一千元，
      應再加入蔡賴麗君、蔡姈蓉購買之美金六萬元，庚○○之
      美金一萬二千元、並扣除戊○○美金一萬元部分，始正確
      。另高玉錡、林妃鶯、謝承勳、己○○、蘇東茂購買基金
      部分，復有高玉錡、林妃鶯、俞姵尹、蘇東茂、謝承勳等
      之台北國際商業銀行匯出匯款賣匯水單、換票協議書、匯
      出匯款申請書、權益轉讓書、淩登投資集團權利證明資料
      及支票、退票理由單可資佐證（見九十四年度偵字第五七
      四九號卷二第第二十一頁以下、臺灣臺北地方法院檢察署
      九十四年度偵字第五三七八號卷第三十頁至第三十二頁）
      。再依前揭卷附凌登資訊公司營運計劃書，其前言摘要已
      載明「‧‧‧本公司與全球交易所和金融機構技術合作，
      透過網際網路，致力於提供高品質、值得信賴的全球產業
      相關訊息；包括即時價格浮動、即時交易資訊及全球重要
      財經新聞，作為你最強而有力的後援‧‧‧凌登資訊科技
      公司將繼續強化產品內容、增加資訊來源和創新技術應用
      領域，企圖使凌登的科技資訊系統成為全球最受歡迎、且
      投資人最愛用的數位電子即時資訊與金融交易平台，為企
      業與投資大眾提供最實用且精技的工具‧‧‧」 ，而LIG
      基金月報係被告甲○○所建制，並張貼於網站內供客戶參
      考，基金淨值資料係被告乙○○以口頭或電子信箱方式告
      知被告甲○○，其再憑以製作等情，亦經被告甲○○坦認
      無隱（見九十四年度偵字第五七四九號卷第三二頁，九
      十五年度偵字第一七三一號卷第七二頁），且證人高玉
      錡於偵查中亦證稱：「我上網進去LIG網址看 ，我投資的
      淨值會變化，丁○○也會ＥＭＡＩＬ給我看」等語（見九
      十五年度偵字第一七三一號卷第一二七頁）、證人沈文
      淇於調查站亦證稱：「我進入淩登投資集團之網站，查看
      LIC基金淨值」等語（ 見九十四年度偵字第五七四九號卷
      第八十七頁）、是被告甲○○所為財經資訊平台建立之
      業務，有相當程度係為被告乙○○為基金之經營及募集所
      用，並對有意申購之客戶達到資訊公開之目的，俾利於客
      戶申購意願之助長，被告甲○○自屬公司之重要成員，並
      有以共同之犯意聯絡而參與被告乙○○所為本件犯行，應
      足憑認。況被告甲○○於調查員訊問時已自承：九十三年
      二月間俄羅斯 RPF基金行銷經理曾在臺北市辦理一場座談
      會，介紹俄羅斯經濟及基金經理人操作投資策略，伊及乙○○、凌登資訊公司成員皆有參加等語不諱（見九十四年
      度偵字第五七四九號卷第三一頁），是被告甲○○於本
      院辯稱：伊所參與部分並非投資云云，顯非可採，益徵被
      告甲○○對於被告乙○○等人確共同經營證券投資顧問事
      業；是被告甲○○、丁○○之辯詞顯然並不足以採認，本
      件已得對其二人為不利認定之論斷。
    (三)綜上所述，被告甲○○、丁○○所為前開辯詞，無非事後
      飾卸之語，難以採信。本件事證已臻明確，被告乙○○、
      甲○○及丁○○之犯行，均洵堪認定。
  二、核被告乙○○、丁○○、甲○○所為：
    (一)按行為後法律有變更者，適用行為時之法律。但行為後之
      法律有利於行為人者，適用最有利於行為人之法律，刑法
      第2條第1項定有明文。本件被告等三人未經主管機關核准
      ，經營證券投資顧問事業、又非證券商，經營證券事業，
      係違反證券交易法第十八條第一項及第四十四條第一項之
      規定，但被告等三人所為之為客戶購買基金之行為，如事
      實欄所載，均在九十三年十一月一日前，其於九十三年十
      一月一日前以後所為僅為權益轉換或簽發支票賠償之行為
      ，並未為何回贖之行為，而按所謂證券投資顧問事業，依
      據九十三年六月三十日公布之證券投資信託及顧問法第四
      條第一項規定，係指直接或間接自委任人或第三人取得報
      酬，對有價證券、證券相關商品或其他經主管機關核准項
      目之投資或交易有關事項，提供分析意見或推介建議。又
      外國之股票、公司債、政府債券、受益憑證及其他具有投
      資性質之有價證券，凡在我國境內募集、發行、買賣或從
      事上開有價證券之投資服務，均應受我國證券管理法令之
      規定，是以於我國境內推介顧問或銷售國外基金，應受證
      券交易法及證券投資信託及顧問法之規範。另按九十三年
      十一月一日施行之證券投資信託及顧問法第一百二十一條
      規定：「自本法施行之日起，證券交易法第十八條及第十
      八條之一所定證券投資信託事業及證券投資顧問事業之規
      定，及第十八條之二與第十八條之三規定，不再適用。」
      。為此，證券交易法第十八條第一項原規定：「經營證券
      投資信託事業、證券金融事業、證券投資顧問事業、證券
      集中保管事業或其他證券服務事業，應經主管機關之核准
      」；爰於九十五年一月十一日修正為：「經營證券金融事
      業、證券集中保管事業或其他證券服務事業，應經主管機
      關之核准」。參諸修正理由：「配合證券投資信託及顧問
      法業於九三年十一月一日施行，依據該法第一百二十一條
      規定，自施行之日起，證券交易法第十八條所定證券投資
      信託事業及證券投資顧問事業之規定，及第十八條之二與
      第十八條之三規定，不再適用，爰修正第一項規定」。是
      修正前證券交易法第十八條第一項關於證券投資顧問事業
      之規定，自九十三年十一月一日證券投資信託及顧問法施
      行之日起，雖不再予以適用。惟比較新舊法，證券交易法
      第175條規定違反第十八條第一項 、第四十四條第一項之
      規定者，處二年以下有期徒刑、拘役或科或併科新臺幣一
      百八十萬元以下罰金，與證券投資信託及顧問法第一百零
      七條：「一、未經主管機關許可，經營證券投資信託業務
      、證券投資顧問業務、全權委託投資業務或其他應經主管
      機關核准之業務。二、違反第十六條第一項規定，在中華
      民國境內從事或代理募集、銷售境外基金。處五年以下有
      期徒刑，併科新臺幣一百萬元以上五千萬元以下罰金之規
      定，應以行為時法較有利於被告，本件被告等三人所為之
      基金購買行為，如事實欄所載，均在九十三年十一月一日
      前，自應適用證券交易法，是核渠等所為，均係違反證券
      交易法第十八條第一項、第四十四條第一項之規定，而應
      依證券交易法第一百七十五條規定之罪處斷。公訴意旨認
      被告等三人所為亦競合犯有證券投資信託及顧問法第一百
      零七條之規定，即有誤會，起訴法條應予變更，附此敘明
      。
    (二)被告乙○○、丁○○、甲○○就前述犯行，與同案被告徐
      偉英俱有犯意之聯絡及行為之分擔，渠等既共同實行犯罪
      之行為，自應皆論以共同正犯〔按九十五年七月一日修正
      公佈施行之刑法第二條第一項明文：「行為後法律有變更
      者，適用行為時之法律。但行為後之法律有利於行為人者
      ，適用最有利於行為人之法律。」改採「從舊從輕」主義
      ，係規範行為後法律變更所衍生新舊法律比較適用之準據
      法，以適用最有利於行為人之法律為原則。據此，法院裁
      判時已在新法施行之後，雖新舊法之內容有所修正，但對
      行為人倘無有利或不利之情形者（例如僅修正法律用語，
      新舊法法定仍屬相同），即無適用上開規定為新舊法比較
      之問題。而刑法第二十八條原規定：「二人以上共同『實
      施』犯罪之行為者，皆為共同正犯。」此條文亦於上述時
      間同時修正為：「二人以上共同『實行』犯罪之行為者，
      皆為共同正犯。」將舊法之「實施」修正為「實行」。原
      「實施」之概念，包含陰謀、預備、著手及實行等階段之
      行為，修正後僅共同實行犯罪行為始成立共同正犯。是新
      法共同正犯之範圍縮小，排除陰謀犯、預備犯之共同正犯
      。新舊法共同正犯之規定固有修正，但對本件被告乙○○
      等人與同案被告徐偉英均係基於犯意聯絡，共同實行本件
      犯行而言，不論新法、舊法，均構成共同正犯，上述刑法
      第二十八條之修正內容，對於被告乙○○等人並無所謂「
      有利或不利」之影響，依前述說明，自無適用修正後刑法
      第二條第一項之規定為比較新舊法適用之必要（最高法院
      九十五年度台上字第五六六九號判決要旨參照）〕。
    (三)起訴書證據清單四至十一部分認定凌登投資集團計銷售基
      金予濟生化學製藥廠股份有限公司、蔡賴麗君、蔡姈容、
      戊○○、庚○○、高玉錡、林妃鶯、謝承勳、己○○、蘇
      東茂、朱燕雲等，合計五十四萬六千元，惟如前所述，濟
      生化學製藥廠股份有限公司、蔡賴麗君、蔡姈容、戊○○
      、庚○○、高玉錡、林妃鶯、謝承勳、己○○、蘇東茂、
      朱燕雲等，合計向凌登投資集團購買基金七十萬三千元，
      起訴書認定之事實顯有違誤，併此敘明。
    (四)被告乙○○有前開犯罪事實欄所述之受有期徒刑宣告及執
      行完畢之情形，此有臺灣高等法院被告前案紀錄表在卷可
      查，被告乙○○於有期徒刑執行完畢後，五年以內故意再
      犯本件有期徒刑以上之罪，為累犯，應依刑法第四十七條
      第一項之規定予以加重其刑（查九十四年二月二日修正公
      布，而於九十五年七月一日生效實施之新刑法第四十七條
      雖將舊刑法修正限制為受徒刑之執行完畢，或一部之執行
      而赦免後，五年以內「故意」再犯有期徒刑以上之罪者，
      始成立累犯。但上述新舊法關於「累犯」之規定，對於本
      件被告乙○○「故意」犯罪，並無所謂「有利或不利」之
      情形。依上說明，此部分亦應無適用修正後刑法第二條第
      一項之規定比較新舊法適用之問題）。
  三、原審判決認被告甲○○、乙○○、丁○○三人均罪證明確
      予以論罪科刑，固非無見，惟查：原審判決對於凌登集團
      所銷售之基金對象，未予詳細認定，且對銷售之金額為美
      金七十萬三千元，原審竟認認定為五十四萬六千元，與事
      實不符，另本件被告三人所為購買基金之行為均在九十三
      年十一月前，應僅違反證券交易法第一百七十五條之規定
      ，原審認被告等三人已有違反證券投資信託及顧問法第一
      百零七條，亦有未洽。被告乙○○及其選任辯護人認本件
      應係犯證券交易法第一百七十五條規定而非證券投資信託
      及顧問法第一百零七條之規定等語，指摘原審判決不當，
      即有理由，另被告甲○○上訴否認犯罪，指摘原審判決不
      當，則無理由。
  四、原審法院檢察署檢察官上訴意旨略以：原審對被告三人均
      以低度刑量刑，且被告丁○○於認罪後又一度翻供、又被
      告三人均未與被害人達成和解，原審竟均諭知被告丁○○
      、甲○○緩刑，又被告乙○○腦傷與刑罰感受無關，原審
      從輕量刑均有未洽等語，指摘原審判決不當，惟查：本件
      本院認被告等三人所為係犯證券交易法第一百七十五條，
      其最重本刑為二年以下有期徒刑，且經中華民國九十六年
      罪犯減刑條例減刑結果，原審所為之量刑，並無過輕，又
      本件主要負責人係被告乙○○，被告丁○○、甲○○二人
      均屬受乙○○所僱用，被告丁○○、甲○○二人又無何犯
      罪紀錄，原審認被告丁○○、甲○○二人無再犯之虞，而
      均給予緩刑之宣告，亦無何違誤之處，然本件原審判決既
      有上開可議之處，自應由本院將原審判決予以撤銷改判。
五、爰審酌被告乙○○、丁○○、甲○○等人之素行，犯罪之動
    機、目的係為牟取為客戶申購基金之手續費之利益，手段尚
    屬平和，但渠等非法經營證券投資顧問業務，破壞金融交易
    秩序，對社會所生危害匪淺，並致蔡賴麗君等人因所投資申
    購基金之款項未能確實回贖而受有實質之損害，應予非難；
    並審酌被告乙○○之整體認知及局部認知功能仍受其陳舊性
    腦中風後遺症之影響，出現受損情形，對語言理解與表達、
    文字閱讀與書寫能力之表現，均明顯低於其應有之功能，預
    估短期內尚難恢復其原本應有之功能狀態，此有國防醫學院
    三軍總醫院九十六年九月三日集逵字第０九六零０一四一八
    六號函附之精神鑑定報告書可憑（見原審卷第七五頁至第七
    九頁），是如逕判處其需入監服刑之有期徒刑刑度，則對被
    告乙○○施以人身自由之監禁，能否達成預期之刑罰教化之
    效能，顯有疑問，暨被告乙○○、甲○○、丁○○各自之犯
    罪後態度、於共同犯行中分別所扮演角色與涉案情節之輕重
    等一切情狀，各量處如主文第二、三、四項所示之刑，並就
    對被告甲○○所處有期徒刑部分與就對被告乙○○等人併科
    之罰金刑部分，分別依修正前刑法第四十一條第一項前段、
    第四十二條第三項，暨修正前罰金罰鍰提高標準條例第二條
    之規定，諭知易科罰金與易服勞役之折算標準〔按涉及法院
    裁量權行使者，需於裁量權行使時，方有比較適用之問題，
    如易科罰金、易服勞役、緩刑、保安處分之宣告。故就一般
    綜合罪刑之結果而為比較，以決定罪刑之適用時，不需就易
    科罰金等列為比較，必迨已決定為緩刑、保安處分之宣告，
    或所處之刑得易科罰金或易服勞役時，始就各該緩刑、易科
    罰金等部分決定其適用標準。被告乙○○等人行為後，刑法
    及刑法施行法業於九十四年二月二日經總統以華總一義字第
    ０九四０００一四九０一號令修正公布，並於九十五年七月
    一日施行。按行為後法律有變更者，適用行為時之法律，但
    行為後之法律有利於行為人者，適用最有利於行為人之法律
    ，現行刑法第二條第一項定有明文。此條規定乃與刑法第一
    條罪刑法定主義契合，而貫徹法律禁止溯及既往原則，係規
    範行為後法律變更所生新舊法律比較適用之準據法，是刑法
    第二條本身雖經修正，但刑法第二條既屬適用法律之準據法
    ，本身尚無比較新舊法之問題，應一律適用裁判時之現行刑
    法第二條規定以決定適用之刑罰法律，先予辨明。而本件被
    告甲○○為前述犯罪時之刑法第四十一條係規定「犯最重本
    刑為五年以下有期徒刑以下之刑之罪，而受六月以下有期徒
    刑或拘役之宣告，因身體、教育、職業、家庭之關係或其他
    正當由，執行顯有困難者，得以一元以上三元以下（按：業
    經修正前罰金鍰提高標準條例第二條提高一百倍）折算一日
    ，易科罰金。但確因不執行所宣告之刑，難收矯正之效或難
    以維持法秩序者，不在此限。」；嗣於九十四年二月二日經
    修正公布，並於九十五年七月一日施行，新刑法第四十一條
    修正為「犯最重本刑為五年以下有期徒刑以下之刑之罪，而
    受六個月以下有期徒刑或拘役之宣告者，得以新臺幣一千元
    、二千元或三千元折算一日，易科罰金。但確因不執行所宣
    告之刑，難收矯正之效，或難以維持法秩序者，不在此限。
    」，上開法律既有變更，經比較行為時法及裁判時法後，以
    行為時之修正前刑法關於易科罰金之規定對被告甲○○較為
    有利，依刑法第二條第一項前段之規定，自應適用修正前刑
    法第四十一條第一項前段規定，就對被告甲○○本件犯行所
    處有期徒刑部分諭知易科罰金之折算標準。另按修正前刑法
    第四十二條第二項後段規定：「勞役期限不得逾六個月。」
    、第三項規定：「罰金總額折算逾六個月之日數者，以罰金
    總額與六個月之日數比例折算」，至修正後之刑法第四十二
    條第三項後段則規定：「勞役期限不得逾一年。」；第五項
    前段規定：「罰金總額折算逾一年之日數者，以罰金總額與
    一年之日數比例折算」，比較新舊法結果，仍以舊法較有利
    於被告乙○○等人，本件自應適用修正前刑法第四十二條第
    三項規定，就對被告乙○○等人所併科之罰金刑部分，各諭
    知易服勞役之折算標準〕。公訴人雖於原審審理時分別對被
    告乙○○、甲○○及丁○○具體求處有期徒刑三年、二年十
    月及一年六月；惟本件本院認被告乙○○、丁○○、甲○○
    三人所為係犯證券交易法第一百七十五條之罪，其最重本刑
    為有期徒刑二年以下有期徒刑之罪，且被告乙○○犯後已坦
    承全數犯行，頗見悔意，犯罪後態度尚稱良好；被告甲○○
    於本件雖經本院認定有犯意聯絡而共同參與犯罪，但其所為
    畢竟僅在財經資訊系統網站平台之建制，以提供購買基金者
    之參考，並未實際為基金之招募業務，涉案情節尚屬輕微；
    而本件係因被告丁○○以「張燕」之化名，主動向法務部調
    查局臺中縣調查站提出檢舉，始有檢調機關之後續查察作為
    ，其對犯罪之舉發，促使國家訴追機關即時發動偵查，避免
    本件犯罪所致之損害更加擴大，亦有一定之助益；於考量被
    告乙○○、丁○○、甲○○等人各自之犯罪情節及其他諸等
    情狀後，認各處予如主文第二、三、四項所示之刑罰，已足
    收懲儆之效，是檢察官對被告乙○○等人具體求刑之刑度均
    過重，應併敘明。
四、另按九十六年罪犯減刑條例業於九十六年七月四日公布，並
    自同年月十六日施行，該條例第二條明文規定：「犯罪在中
    華民國九十六年四月二十四日以前者，除本條例另有規定外
    ，依下列規定減刑：三、有期徒刑、拘役或罰金，減其刑期
    或金額二分之一」；本件被告乙○○等人所為上揭犯行之犯
    罪時間，均係在九十六年四月二十四日以前，且非屬上揭減
    刑條例第三條規定不予減刑之情形，故依上開規定，本件應
    寬減渠等所受宣告有期徒刑及所併科罰金刑之二分之一，並
    咸援引該減刑條例第九條之規定，同依修正前刑法第四十一
    條第一項前段及修正前罰金罰鍰提高標準條例第二條之規定
    ，對被告乙○○、甲○○、丁○○所受減刑後之有期徒刑宣
    告併諭知易科罰金之折算標準；暨援引修正前刑法第四十二
    條第三項與修正前罰金罰鍰提高標準條例第二條之規定，對
    被告乙○○、甲○○、丁○○所受減刑後之併科罰金刑宣告
    併諭知易服勞役之折算標準。末查，被告甲○○、丁○○前
    均未曾因故意犯罪受有期徒刑以上刑之宣告，此有渠等之臺
    灣高等法院被告前案紀錄表附卷可查，被告甲○○、丁○○
    因一時失慮，致觸犯本件犯行，渠二人於本件所觸犯者畢竟
    只為行政刑法，屬對人民違反行政管理所科予之刑罰，被告
    二人對其社會非難性之理解程度顯不若竊盜、傷害、殺人等
    自然刑法，被告甲○○、丁○○經此偵審程序及徒刑宣告之
    教訓與諭示後，當均能知所警惕，而信無再犯之虞，本院認
    前開對渠二人所宣告之刑，咸應以暫不執行為適當，爰併依
    修正後刑法第七十四條第一項第一款宣告均緩刑二年，以啟
    自新（緩刑規定應無新舊法比較問題，刑法第二條第一項所
    能處理之問題，僅限於行為可罰性的法律規範變更適用關係
    ，緩刑規定此種刑之宣告規範發生變更時，其適用關係必須
    是以裁判時之法律為準，最高法院九十五年度第八次刑事庭
    會議決議參照）。
據上論斷，應依刑事訴訟法第三百六十九條第一項前段、第三百
六十四條、第二百九十九條第一項前段、第三百條，證券交易法
第一百七十五條，刑法第十一條前段、第二條第一項前段、第十
一條前段、第二十八條、第四十七條第一項、第七十四條第一項
第一款，修正前刑法第四十一條第一項前段、第四十二條第三項
，修正前罰金罰鍰提高標準條例第二條，中華民國九十六年罪犯
減刑條例第二條第一項第三款、第七條、第九條，判決如主文。
本案經檢察官丙○○到庭執行職務。
中    華    民    國    97    年    6    月    19    日
            刑事第二庭    審判長法  官  李  璋  鵬
                                法  官  胡  森  田
                                法  官  胡  忠  文
上列正本證明與原本無異。
檢察官得上訴
被告乙○○、甲○○、丁○○均不得上訴。
如不服本判決應於收受送達後十日內向本院提出上訴書狀，其未
敘述上訴之理由者並得於提起上訴後十日內向本院補提理由書（
均須按他造當事人之人數附繕本）。
                                書記官  陳  文  琴
中    華    民    國    97    年    6    月    19    日
附錄論罪科刑法條
證券交易法證券交易法第175條
違反第18條第1項、第22條、第28條之2第1項、第43條
第1項、第43條之1第2項、第3項、第43條之5第2項、第
3項、第43條之6第1項、第44條第1項至第3項、第60條第
1項、第62條第1項、第93條、第96條至第98條、第116條、第
120 條或第 160 條之規定者，處 2 年以下有期徒刑、
拘役或科或併科新臺幣 180 萬元以下罰金。


司法院資訊處製作；財團法人民間司法改革基金會備份。
